---
title: "Trabalho Projeto de Dados"
output: html_notebook
---
# Preparação do ambiente
Chamada das livrarias que precisarão para utilização de determinadas funções e geração dos gráficos para análise.
```{r echo=TRUE, results='hide'}
library(readr)
library(dplyr)
library(tidyr)
library(ggplot2)
library(ggforce)
library(reactable)
library(htmltools)
library(reshape2)
library(gridExtra)

remotes::install_github("kcuilla/reactablefmtr") #precisa da última versão 2.1.0 pra poder baixar tabelas, e install.packages n traz a última versão
library("reactablefmtr")

reactable <- function(...) {
  htmltools::tagList(reactable::reactable(...))
}

getwd()
```
# Etapa 01: perguntas de pesquisa
Livros mais antigos são mais ou menos avaliados?

A quantidade de avaliações muda dependendo da empresa que publicou o livro?

Há alguma relação entre o autor do livro e as avaliações dadas?

# Etapa 02: base de dados
A base de dados utilizada é a do site Goodreads, plataforma online com mais de 125 milhões de usuários
em que os leitores publicam avaliações e recomendações de livros.

A Goodreads disponibiliza uma API pública para consulta dos livros em sua base de dados (https://www.goodreads.com/api), mas ela foi desativada em dezembro de 2020, persistindo o acesso apenas aos usuários anteriores a essa data. 

No site Kaggle, comunidade online de ciência de dados, foi disponibilizada por um usuário uma base de dados atualizada da data de 3 de dezembro de 2020 (https://www.kaggle.com/datasets/bahramjannesarr/goodreads-book-datasets-10m). Essa base de dados foi extraída da API do site Goodreads quando ela ainda funcionava.

# Etapa 03: qualidade dos dados
Ao analisar a base de dados, verificamos diversas questões a serem tratadas. A leitura de caracteres especiais e delimitadores foi feita corretamente, bem como o tratamento de casos nulos com "NA". Porém, em alguns dos arquivos .csv, a coluna referente ao dia de publicação do livro se referia ao mês, e vice-versa; além disso, a coluna do número de páginas do livro também estava diferente em relação à letra maiúscula do cabeçalho, sendo tratado como diferentes pelo R, já que ele trata como case-sensitive.
```{r echo=TRUE, results='hide'}
books_files <- list.files(pattern = "book.*csv", recursive=TRUE)

books_read <- vector("list",length(books_files))

for (i in 1:length(books_files)) {
  temp <- read_csv(books_files[i])
  if (max(temp$PublishMonth) > 12){
    colnames(temp)[colnames(temp)== "PublishMonth"] <- "pubday"
    colnames(temp)[colnames(temp)== "PublishDay"] <- "pubmonth"
  } else {
    colnames(temp)[colnames(temp)== "PublishDay"] <- "pubday"
    colnames(temp)[colnames(temp)== "PublishMonth"] <- "pubmonth"
  }
  colnames(temp)[colnames(temp)== "pagesNumber"] <- "PagesNumber"
  books_read[[i]] <- temp
}
rm(temp)

books <- books_read %>%
  bind_rows()
```

Sendo tratadas o dia e mês da data de publicação, unimos os dois com o ano de publicação em uma única coluna com a data completa no formato DD/MM/AAAA. Também são tratadas as colunas referentes à quantidade de avaliações de cada quantidade de estrelas. 

É importante destacar que há uma diferença entre "tipos de avaliações": há as avaliações numéricas de 1 a 5 ("ratings") e há as avaliações escritas ("reviews").
```{r}
books$PublishDate <- paste(books$pubday, books$pubmonth, books$PublishYear, sep = "/") %>%
  as.Date("%d/%m/%Y")
  
for (i in 1:5) {
  coluna_estrela <- paste("RatingDist", i, sep = "")
  retirar_trecho <- paste(i, ":", sep = "")
  novo_nome_coluna <- paste("Ratings", i, "star", sep = "")
  
  books[c(coluna_estrela)] <- sub(retirar_trecho, '', books[[c(coluna_estrela)]]) %>%
    as.numeric()
  colnames(books)[colnames(books)== c(coluna_estrela)] <- novo_nome_coluna
}
books$RatingDistTotal <- sub("total:", "", books$RatingDistTotal) %>%
  as.numeric()
colnames(books)[colnames(books)== "RatingDistTotal"] <- 'TotalRatings'

books_problema_aval <- books %>%
  select(Id, Name, Publisher, TotalRatings, CountsOfReview)
# Pode ser feita a mesma retirada dos trechos de cada coluna, mas utilizando a função "str_sub" da library "stringr":
# books <- books %>%
#   mutate(Ratings1star = str_sub(RatingDist1,3))
```

Pode ser realizada uma conferência se a soma das colunas referentes a cada avaliação é igual ao valor da coluna correspondente ao total de avaliações. Trazendo apenas valores TRUE significa que está correto.
```{r}

books_rating_check <- books %>% 
  select(Ratings1star, Ratings2star, Ratings3star, Ratings4star, Ratings5star, TotalRatings) %>% 
  mutate(TotalCheck = Ratings1star + Ratings2star + Ratings3star + Ratings4star + Ratings5star)
books_rating_check$check <- ifelse(books_rating_check$TotalCheck == books_rating_check$TotalRatings, TRUE, FALSE) 
books_rating_check$check %>%
  table()
```

Selecionamos, então, apenas as colunas desejadas para as análises de variáveis e que serão utilizadas nos gráficos mais abaixo.
```{r}
books_selected <- books %>%
  select('Name', 'Authors', 'PublishDate', 'PublishYear', 'Language', 'Publisher', 'PagesNumber', 'Rating', 'Ratings1star', 'Ratings2star', 'Ratings3star', 'Ratings4star', 'Ratings5star', 'TotalRatings', 'CountsOfReview')
```

Confere-se um resumo geral da tabela com as informações selecionadas: se há algum ponto fora da curva, se as variáveis estão na classe desejada, etc.
```{r}
head(books_selected)
summary(books_selected)
str(books_selected)
```
Outliers
```{r}
color1 = "#0b0b0b" #"#011C50" 
color2 = "#bebebe" #004A98" 
color3 = "#ececeb" #011C50"
color4 = "#c7c7c7"

# linguagem dos livros
books_lang <- books_selected %>% 
  group_by(Language) %>%
  summarise(count = n()) %>%
  arrange(desc(count))
books_lang

qtd_livros <- nrow(books_selected)
qtd_livros

qtd_books_lang <- books_lang %>% 
  filter(count >= 100) %>%
  head(10) %>%
  pull(count) %>%
  sum()
qtd_books_lang

porcent_livros_exibidos <- (qtd_books_lang/qtd_livros)*100
porcent_livros_exibidos <- sprintf("%1.2f%%", porcent_livros_exibidos)
livros_exibidos_msg <- paste("*representa", porcent_livros_exibidos, "da quantidade total de livros")
livros_exibidos_msg

books_lang %>% 
  filter(count >= 100) %>%
  ggplot(aes(x = Language, y = count)) +
  geom_col(color = color1, fill = color2) +
  labs(title = "Linguagem dos livros", subtitle = "Apenas línguas que tenham pelo menos 100 livros publicados", x = "Linguagem", y = "Frequência")

options(reactable.theme = reactableTheme(
  borderColor = color1,
  stripedColor = color3,
  style = list(fontFamily = "Arial"),
  headerStyle = list(background = color2),
  footerStyle = list(fontWeight = "bold"),
))

tbl <- books_lang %>% 
  filter(count >= 100) %>%
  head(10) %>%
  reactable(
  defaultPageSize = 100,
  defaultColDef = colDef(
    align = "center",
    headerVAlign = "center",
    vAlign = "center"
  ),
  columns = list(
    Language = colDef(na = "\u274c", 
                      width = 110, 
                      name = "Linguagem", 
                      footer = "Total"),
    count = colDef(
      width = 120, 
      name = "Quantidade de livros", 
      footer = function(values) sprintf("%i*", sum(values))
    )
  ),
  bordered = TRUE,
  highlight = TRUE,
  striped = TRUE,
  fullWidth = FALSE,
) 


div(style="font-family: Arial, Times New Roman; color:#0b0b0b; text-align:center",
  div("Quantidade de livros por linguagem", style="font-size: 13.2pt; font-weight: bolder"),
  div("As 10 linguagens com mais livros", style="font-size: 11pt"),
  tbl,
  div(livros_exibidos_msg, style="font-size: 8.8pt")
)
```

```{r}

print(ggplot(books_lang, aes(x = books_lang$Language, y = count)) +
             geom_col(color = color1, fill = color2) +
             labs(title = "Linguagem dos livros", subtitle = "Apenas línguas que tenham pelo menos 100 livros publicados", x = "Linguagem", y = "Frequência"))  

############

windowsFonts("Arial" = windowsFont("Arial"))
print(ggplot(books_selected, aes(x = 0, y = PagesNumber)) +
      geom_boxplot(color = color1, fill = color2) +
      labs(title = "Quantidade de páginas do livro", subtitle = "Todos os livros, independente da quantidade de páginas", x = "", y = "Quantidade de páginas")) 
      #theme_grey(base_family = "Arial") +
      #theme(axis.text = element_text(size = 12), title = element_text(colour = color1)))

##########

# total de avaliações
print(ggplot(books_selected, aes(x = TotalRatings)) +
             geom_histogram(color = color1, fill = color2) +
             ylim(0,2000000) +
             stat_bin(geom="text", colour = "grey30", aes(label = ifelse(..count.. == max(..count..), ..count.., "" )), vjust = -0.4) +
             labs(title = "Quantidade total de avaliações por livro", subtitle = "Todos os livros, independente da quantidade de avaliações", x = "Quantidade de avaliações", y = "Frequência"))  

print(ggplot(books_selected, aes(x = 0, y = TotalRatings)) +
      geom_boxplot(color = color1, fill = color2) +
      labs(title = "Quantidade total de avaliações por livro", subtitle = "Todos os livros, independente da quantidade de avaliações", x = NULL, y = "Quantidade de avaliações"))

```
# Etapa 4: estatísticas descritivas
rating
qtd ratings
qtd reviews
qtd de livros por ano de publicação
numero de páginas
*qtd 1 estrela
*qtd 5 estrela
```{r}
# Não exibir os valores em notação científica
options(scipen=999) 

# Função pra calcular a moda
getmode <- function(v) {
   uniqv <- unique(v)
   uniqv[which.max(tabulate(match(v, uniqv)))]
}

books_estat_descritivas <- books_selected %>%
  select (PagesNumber, PublishYear, Rating, TotalRatings, CountsOfReview) %>%
  rename ("Numero_paginas" = PagesNumber,
          "Ano_publicacao" = PublishYear,
          "Avaliacao_media" = Rating,
          "Total_avaliacoes" = TotalRatings,
          "Total_resenhas" = CountsOfReview)
```

```{r}
color1 = "black"
color2 = "grey"

for(i in 1:5){
  resumo <- books_estat_descritivas %>%
    summarise("Número de observações" = n(),
              "Mínimo" = min(books_estat_descritivas[[i]]),
              "Máximo" = max(books_estat_descritivas[[i]]),
              "Média" = round(mean(books_estat_descritivas[[i]]), digits=2),
              "Moda" = round(getmode(books_estat_descritivas[[i]]), digits=2),
              "Mediana" = round(median(books_estat_descritivas[[i]], digits=2)),
              "Desvio padrão" = round(sd(books_estat_descritivas[[i]]), digits=2)) %>%
    melt()
  
  tabela_resumo <- resumo %>% 
    reactable(
      defaultColDef = colDef(
        align = "center",
        headerVAlign = "center",
        vAlign = "center"
      ),
      columns = list(
        variable = colDef(
          na = "\u274c", 
          width = 220, 
          name = "Variável"
        ),
        value = colDef(
          width = 200, 
          name = "Valor"
        )
      ),
      bordered = TRUE,
      highlight = TRUE,
      striped = TRUE,
      fullWidth = FALSE,
    ) 
  
  switch (i,
    '1' = {title = "Numero de páginas do livro"},
    '2' = {title = "Ano de publicação do livro"},
    '3' = {title = "Avaliação média do livro"},
    '4' = {title = "Total de avaliações (ratings) do livro"},
    '5' = {title = "Total de resenhas (reviews) do livro"},
    "Sem título"
  )    
          
  div(style="font-family: Arial, Times New Roman; color:#0b0b0b; text-align:center",
    div(title, style="font-size: 13.2pt; font-weight: bolder"),
    div("Todos os livros", style="font-size: 11pt"),
    tabela_resumo
  )
  
  switch (i,
    '1' = {intervalo_paginas <- books_estat_descritivas %>%
              filter(Numero_paginas >= 10 & Numero_paginas <= 1000)
           print(ggplot(intervalo_paginas, aes(x = Numero_paginas)) +
                 geom_histogram(color = color1, fill = color2) +
                 labs(title = "Quantidade de páginas do livro", subtitle = "Apenas livros que tenham entre 10 e 1000 páginas", x = "Quantidade de páginas", y = "Frequência") +
                 theme(axis.text = element_text(size = 12)))
           print(ggplot(intervalo_paginas, aes(y = Numero_paginas)) +
                 geom_boxplot(color = color1, fill = color2) +
                 labs(title = "Quantidade de páginas do livro", subtitle = "Apenas livros que tenham entre 10 e 1000 páginas", x = NULL, y = "Quantidade de páginas") +
                 theme(axis.text = element_text(size = 12)))
    },
    '2' = {intervalo_anos <- books_estat_descritivas %>%
              filter(Ano_publicacao >= 1950 & Ano_publicacao <= 2020)
           print(ggplot(intervalo_anos, aes(x = Ano_publicacao)) +
                 geom_histogram(color = color1, fill = color2) +
                 labs(title = "Ano de publicação do livro", subtitle = "Apenas livros publicados entre 1950 e 2020", x = "Ano de publicação", y = "Frequência") +
                 theme(axis.text = element_text(size = 12)))
           print(ggplot(intervalo_anos, aes(y = Ano_publicacao)) +
                 geom_boxplot(color = color1, fill = color2) +
                 labs(title = "Ano de publicação do livro", subtitle = "Apenas livros publicados entre 1950 e 2020", x = NULL, y = "Ano de publicação") +
                 theme(axis.text = element_text(size = 12)))
    },
    '3' = {min_avaliacoes <- books_estat_descritivas %>%
              filter(Total_avaliacoes > 0)
           print(ggplot(min_avaliacoes, aes(x = Avaliacao_media)) +
                 geom_histogram(color = color1, fill = color2) +
                 labs(title = "Avaliação média (rating) do livro", subtitle = "Apenas livros com pelo menos 1 avaliação", x = "Avaliação média (de 0 a 5)", y = "Frequência") +
                 theme(axis.text = element_text(size = 12)))
           print(ggplot(min_avaliacoes, aes(y = Avaliacao_media)) +
                 geom_boxplot(color = color1, fill = color2) +
                 labs(title = "Avaliação média (rating) do livro", subtitle = "Apenas livros com pelo menos 1 avaliação", x = NULL, y = "Avaliação média (de 0 a 5)") +
                 theme(axis.text = element_text(size = 12)))
    },
    '4' = {min_avaliacoes <- books_estat_descritivas %>%
              filter(Total_avaliacoes > 100000)
           print(ggplot(min_avaliacoes, aes(x = Total_avaliacoes)) +
                 geom_histogram(color = color1, fill = color2) +
                 labs(title = "Quantidade total de avaliações por livro", subtitle = "Apenas livros mais do que 100.000 avaliações", x = "Quantidade de avaliações", y = "Frequência") +
                 theme(axis.text = element_text(size = 12)))
           print(ggplot(min_avaliacoes, aes(y = Total_avaliacoes)) +
                 geom_boxplot(color = color1, fill = color2) +
                 labs(title = "Quantidade total de avaliações por livro", subtitle = "Apenas livros mais do que 100.000 avaliações", x = NULL, y = "Quantidade de avaliações") +
                 theme(axis.text = element_text(size = 12)))
    },
    '5' = {min_resenhas <- books_estat_descritivas %>%
              filter(Total_resenhas > 10000)
           print(ggplot(min_resenhas, aes(x = Total_resenhas)) +
                 geom_histogram(color = color1, fill = color2) +
                 labs(title = "Quantidade total de resenhas por livro", subtitle = "Apenas livros com mais do que 10.000 resenhas", x = "Quantidade de resenhas", y = "Frequência") +
                 theme(axis.text = element_text(size = 12)))
           print(ggplot(min_resenhas, aes(y = Total_resenhas)) +
                 geom_boxplot(color = color1, fill = color2) +
                 labs(title = "Quantidade total de resenhas por livro", subtitle = "Apenas livros com mais do que 10.000 resenhas", x = NULL, y = "Quantidade de resenhas") +
                 theme(axis.text = element_text(size = 12)))
    },
    print("Variável não esperada")
  )
  plot.new()
  dev.off()
}
```

```{r}
#### estatísticas descritivas
i=5


  
```
# Etapa 5: indicadores

Avaliação média e quantidade de avaliações por ano de publicação
```{r}
aval_ano <- books_selected %>%
  filter(TotalRatings > 0 & PublishYear >= 1900 & PublishYear <= 2020) %>%
  group_by(PublishYear) %>%
  summarise(aval_media = round(mean(Rating), digits=2),
            count = n(),
            qtd_aval = sum(TotalRatings)) %>%
  filter(count > 5) %>%
  arrange(PublishYear)
  
aval_ano

tabela_aval_ano <- aval_ano %>% 
    reactable(
      defaultColDef = colDef(
        align = "center",
        headerVAlign = "center",
        vAlign = "center"
      ),
      columns = list(
        PublishYear = colDef(
          na = "\u274c", 
          width = 130, 
          name = "Ano de publicação"
        ),
        aval_media = colDef(
          width = 130, 
          name = "Avaliação média"
        ),
        count = colDef(
          width = 160, 
          name = "Quantidade de livros publicados",
          format = colFormat(separators = TRUE, locales = "pt-BR")
        ),
        qtd_aval = colDef(
          width = 160, 
          name = "Quantidade de avaliações",
          format = colFormat(separators = TRUE, locales = "pt-BR")
        )
      ),
      bordered = TRUE,
      highlight = TRUE,
      striped = TRUE,
      fullWidth = FALSE,
    ) 
  
div(style="font-family: Arial, Times New Roman; color:#0b0b0b; text-align:center",
    div("Avaliação média e quantidade de avaliações por ano de publicação", style="font-size: 13.2pt; font-weight: bolder"),
    div("Top 10 anos de publicação com maior quantidade de avaliações", style="font-size: 11pt"),
    div("Anos com mais do que 5 livros publicados, entre 1900 e 2020", style="font-size: 8.8pt"),
    tabela_aval_ano
  )

resumo <- aval_ano %>%
    summarise("Número de observações" = n(),
              "Mínimo" = min(qtd_aval),
              "Máximo" = max(qtd_aval),
              "Média" = round(mean(qtd_aval), digits=2),
              "Moda" = round(getmode(qtd_aval), digits=2),
              "Mediana" = round(median(qtd_aval), digits=2),
              "Desvio padrão" = round(sd(qtd_aval), digits=2)) %>%
    melt()

title = "Quantidade total de avaliações por ano de publicação"

tabela_resumo <- resumo %>% 
    reactable(
      defaultColDef = colDef(
        align = "center",
        headerVAlign = "center",
        vAlign = "center"
      ),
      columns = list(
        variable = colDef(
          na = "\u274c", 
          width = 200, 
          name = "Variável"
        ),
        value = colDef(
          width = 140, 
          name = "Valor",
          format = colFormat(separators = TRUE, locales = "pt-BR")
        )
      ),
      bordered = TRUE,
      highlight = TRUE,
      striped = TRUE,
      fullWidth = FALSE,
    ) 
  
div(style="font-family: Arial, Times New Roman; color:#0b0b0b; text-align:center",
    div(title, style="font-size: 13.2pt; font-weight: bolder"),
    div("Anos com mais do que 5 livros publicados, entre 1900 e 2020", style="font-size: 11pt"),
    tabela_resumo,
  )

```
Quantidade total de avaliações por editora
```{r}
aval_editora1 <- books_selected %>%
  group_by(Publisher) %>%
  mutate(qtd_aval = sum(TotalRatings)) %>%
  top_n(3, TotalRatings) %>%
  filter(qtd_aval > 58756881) %>% #ajustar para tornar mais configurável
  select(Name, Authors, Publisher, Language, PublishYear, Rating, TotalRatings) %>%
  arrange(desc(TotalRatings))

aval_editora2 <- books_selected %>%
  group_by(Publisher) %>%
  summarise(aval_media = round(mean(Rating), digits=2),
            count = n(),
            qtd_aval = sum(TotalRatings),
            qtd_rev = sum(CountsOfReview)) %>%
  filter(qtd_aval >= 10000) %>%
  arrange(desc(qtd_aval))

aval_editora1$Publisher <- aval_editora1$Publisher %>% replace_na("Sem editora")
aval_editora2$Publisher <- aval_editora2$Publisher %>% replace_na("Sem editora")

tabela_aval_editora <- aval_editora2 %>%
  reactable(defaultColDef = colDef(
              align = "center",
              headerVAlign = "center",
              vAlign = "center"
            ),
            columns = list(
              Publisher = colDef(
                na = "\u274c", 
                width = 440,
                style = function(value) {
                  if (value == "Sem editora") {
                    list(color = "#e00000")
                  }
                }
              ),
              aval_media = colDef(
                show = FALSE
              ),
              count = colDef(
                width = 210,
                name = "Quantidade de livros publicados",
                format = colFormat(separators = TRUE, locales = "pt-BR")
              ),
              qtd_aval = colDef(
                minWidth = 210,
                name = "Quantidade de avaliações",
                format = colFormat(separators = TRUE, locales = "pt-BR")
              ),
              qtd_rev = colDef(
                show = FALSE
              )
            ),
            bordered = TRUE,
            highlight = TRUE,
            striped = TRUE,
            fullWidth = FALSE,
            details = function(index) {
              aval_data <- aval_editora1[aval_editora1$Publisher == aval_editora2$Publisher[index], ]
              htmltools::div(style = "padding: 2px",
                reactable(aval_data,
                          defaultColDef = colDef(
                            align = "center",
                            headerVAlign = "center",
                            vAlign = "center",
                            headerStyle = list(background = color4)
                          ),
                          columns = list(
                            Name = colDef(
                              na = "\u274c", 
                              width = 370
                            ),
                            Authors = colDef(
                              width = 125,
                              name = "Autores",
                              format = colFormat(separators = TRUE, locales = "pt-BR")
                            ),
                            Publisher = colDef(
                              show = FALSE
                            ),
                            Language = colDef(
                              width = 95,
                              name = "Linguagem",
                            ),
                            PublishYear = colDef(
                              width = 95,
                              name = "Ano de publicação"
                            ),
                            Rating = colDef(
                              width = 85,
                              name = "Avaliação média",
                              format = colFormat(separators = TRUE, locales = "pt-BR")
                            ),
                            TotalRatings = colDef(
                              width = 130,
                              name = "Quantidade de avaliações",
                              format = colFormat(separators = TRUE, locales = "pt-BR")
                            )
                          ),
                          bordered = TRUE,
                          highlight = TRUE,
                          striped = TRUE,
                          fullWidth = FALSE,
                          outlined = TRUE)
              )
            }
)

  
div(style="font-family: Arial, Times New Roman; color:#0b0b0b; text-align:center",
    div("Quantidade total de avaliações por editora", style="font-size: 13.2pt; font-weight: bolder"),
    div("Top 3 editoras com mais avaliações e seus 3 livros mais avaliados", style="font-size: 11pt"),
    div("Editoras com pelo menos 10 mil avaliações", style="font-size: 8.8pt"),
    tabela_aval_editora
  )

resumo <- aval_editora2 %>%
    summarise("Número de observações" = n(),
              "Mínimo" = min(qtd_aval),
              "Máximo" = max(qtd_aval),
              "Média" = round(mean(qtd_aval), digits=2),
              "Moda" = round(getmode(qtd_aval), digits=2),
              "Mediana" = round(median(qtd_aval), digits=2),
              "Desvio padrão" = round(sd(qtd_aval), digits=2)) %>%
    melt()

title = "Quantidade total de avaliações por editora"

tabela_resumo <- resumo %>% 
    reactable(
      defaultColDef = colDef(
        align = "center",
        headerVAlign = "center",
        vAlign = "center"
      ),
      columns = list(
        variable = colDef(
          na = "\u274c", 
          width = 200, 
          name = "Variável"
        ),
        value = colDef(
          width = 140, 
          name = "Valor",
          format = colFormat(separators = TRUE, locales = "pt-BR")
        )
      ),
      bordered = TRUE,
      highlight = TRUE,
      striped = TRUE,
      fullWidth = FALSE,
    ) 
  
div(style="font-family: Arial, Times New Roman; color:#0b0b0b; text-align:center",
    div(title, style="font-size: 13.2pt; font-weight: bolder"),
    div("Editoras com pelo menos 10 mil avaliações", style="font-size: 11pt"),
    tabela_resumo,
  )
```
Avaliação média por autor
Avaliação qtd por autor
Review qtd por autor
```{r}
aval_autor <- books_selected %>%
  filter(TotalRatings > 0) %>%
  group_by(Authors) %>%
  summarise(aval_media = round(mean(Rating), digits=2),
            count = n(),
            qtd_aval = sum(TotalRatings),
            qtd_rev = sum(CountsOfReview)) %>%
  filter(qtd_aval >= 10000) %>%
  arrange(desc(qtd_aval))
aval_autor

tabela_aval_autor <- aval_autor %>% 
    reactable(
      defaultColDef = colDef(
        align = "center",
        headerVAlign = "center",
        vAlign = "center"
      ),
      rowStyle = function(index) {
        if(aval_autor[index, "Authors"] == "Anonymous" | aval_autor[index, "Authors"] == "Unknown" ) {
          list(color = "#e00000")
        }
      },
      columns = list(
        Authors = colDef(
          na = "\u274c", 
          width = 220, 
          name = "Autor"
        ),
        aval_media = colDef(
          width = 110, 
          name = "Avaliação média"
        ),
        count = colDef(
          width = 110, 
          name = "Quantidade de livros publicados",
          format = colFormat(separators = TRUE, locales = "pt-BR")
        ),
        qtd_aval = colDef(
          width = 120, 
          name = "Quantidade de avaliações",
          format = colFormat(separators = TRUE, locales = "pt-BR")
        ),
        qtd_rev = colDef(
          width = 120, 
          name = "Quantidade de resenhas",
          format = colFormat(separators = TRUE, locales = "pt-BR")
        )
      ),
      bordered = TRUE,
      highlight = TRUE,
      striped = TRUE,
      fullWidth = FALSE,
    ) 

div(style="font-family: Arial, Times New Roman; color:#0b0b0b; text-align:center",
    div("Quantidade total de livros publicados, avaliações e resenhas por autor", style="font-size: 13.2pt; font-weight: bolder"),
    div("Top 10 autores com mais livros publicados", style="font-size: 11pt"),
    div("Autores com pelo menos 10 mil avaliações", style="font-size: 8.8pt"),
    tabela_aval_autor
  )


resumo <- aval_autor %>%
    summarise("Número de observações" = n(),
              "Mínimo" = min(qtd_aval),
              "Máximo" = max(qtd_aval),
              "Média" = round(mean(qtd_aval), digits=2),
              "Moda" = round(getmode(qtd_aval), digits=2),
              "Mediana" = round(median(qtd_aval), digits=2),
              "Desvio padrão" = round(sd(qtd_aval), digits=2)) %>%
    melt()

title = "Quantidade total de avaliações por autor"

tabela_resumo <- resumo %>% 
    reactable(
      defaultColDef = colDef(
        align = "center",
        headerVAlign = "center",
        vAlign = "center"
      ),
      columns = list(
        variable = colDef(
          na = "\u274c", 
          width = 200, 
          name = "Variável"
        ),
        value = colDef(
          width = 140, 
          name = "Valor",
          format = colFormat(separators = TRUE, locales = "pt-BR")
        )
      ),
      bordered = TRUE,
      highlight = TRUE,
      striped = TRUE,
      fullWidth = FALSE,
    ) 
  
div(style="font-family: Arial, Times New Roman; color:#0b0b0b; text-align:center",
    div(title, style="font-size: 13.2pt; font-weight: bolder"),
    div("Autores com pelo menos 10 mil avaliações", style="font-size: 11pt"),
    tabela_resumo,
  )
```

# Etapa 6: gráficos
```{r}
grafico_ano <- ggplot(data = aval_ano, aes(x = PublishYear, y = qtd_aval)) +
               geom_line(linewidth = 1.3, aes(colour = count)) +
               labs(title = "Quantidade total de livros e avaliações por ano", subtitle = "Anos com mais do que 5 livros publicados, entre 1900 e 2020", x = "Ano de publicação", y = "Quantidade de avaliações", colour = "Quantidade\nde livros")
grafico_ano
```
   
```{r} 
aval_editora3 <- books_selected %>%
  group_by(Publisher) %>%
  summarise(count = n()) %>%
  filter(!is.na(Publisher)) %>%
  top_n(10, count)

aval_editora3$Publisher[aval_editora3$Publisher == "Peter Lang Gmbh, Internationaler Verlag Der Wissenschaften"] <- "Peter Lang Gmbh"

aval_editora3 <- aval_editora3 %>%
  mutate(end = 2 * pi * cumsum(count)/sum(count),
         start = lag(end, default = 0),
         middle = 0.5 * (start + end),
         hjust = ifelse(middle > pi, 1, 0),
         vjust = ifelse(middle < pi/2 | middle > 3 * pi/2, 0, 1))

grafico_edit2 <- ggplot(data = aval_editora3) +
                geom_arc_bar(aes(x0 = 0, y0 = 0, r0 = 0, r = 1, start = start, end = end, fill = Publisher)) +
                geom_text(aes(x = 1.05 * sin(middle), y = 1.05 * cos(middle), label = aval_editora3$count, hjust = hjust, vjust = vjust)) +
                coord_fixed() +
                scale_x_continuous(limits = c(-1.2, 1.1), name = "", breaks = NULL, labels = NULL) +
                scale_y_continuous(limits = c(-1.2, 1.1), name = "", breaks = NULL, labels = NULL) +
                scale_fill_manual(values = c("#f7fbff", "#deebf7", "#c6dbef", "#9ecae1", "#6baed6", "#4292c6", "#2171b5", "#08519c", "#08306b", "#011d47")) +
                labs(title = "Quantidade de livros publicados por editora", subtitle = "Top 10 editoras com mais livros publicados", colour = "Quantidade\nde resenhas", fill = "Editora") +
                theme(axis.text = element_blank(),
                      axis.ticks = element_blank(),
                      axis.title = element_blank(),
                      panel.grid = element_blank(),
                      panel.background = element_blank(),
                      plot.background = element_blank(),
                      plot.title = element_text(face = "bold"))
ggsave(filename = "imagem1.png", width = 8, height = 6, dpi = 140)

grafico_edit2
```

```{r}
grafico_edit2 <- ggplot(data = aval_editora2, aes(x = aval_media, y = qtd_aval)) +
                geom_point(aes(color = qtd_rev)) +
                labs(title = "Quantidade de avaliações e resenhas por avaliação média da editora", subtitle = "Editoras com pelo menos 10 mil avaliações", x = "Avaliação média", y = "Quantidade de avaliações", colour = "Quantidade\nde resenhas")
grafico_edit2
```
<center>
```{r echo=FALSE}
aval_autor_filtrado <- aval_autor %>%
  filter(Authors != "Anonymous" & Authors != "Unknown") %>%
  top_n(30, qtd_aval) %>%
  arrange(desc(count))
aval_autor_filtrado

aval_autor_filtrado$id <- seq(1, nrow(aval_autor_filtrado))
label_data <- aval_autor_filtrado
number_of_bar <- nrow(label_data)
angle <- 90 - 360 * (label_data$id-0.5) /number_of_bar  
label_data$hjust <- ifelse( angle < -90, 1, 0)
label_data$angle <- ifelse(angle < -90, angle+180, angle)

top_autores <- ggplot(aval_autor_filtrado, aes(x = as.factor(id), y = qtd_aval)) +       # Note that id is a factor. If x is numeric, there is some space between the first bar
  geom_bar(stat = "identity", color = color1, fill = color2) +
  ylim(-150000000,830000000) +
  theme_minimal() +
  theme(
    axis.text = element_blank(),
    axis.title = element_blank(),
    panel.grid = element_blank(),
    plot.margin = unit(rep(-1,4), "cm") 
  ) +
  coord_polar(start = 0) + 
  geom_text(data = label_data, aes(x = id, y = qtd_aval+10000000, label = Authors, hjust = hjust), color = color1, fontface = "bold", alpha = 0.6, size = 3.5, angle = label_data$angle, inherit.aes = FALSE)
ggsave(filename = "imagem2.png", width = 10, height = 12, dpi = 180)

div(style="font-family: Arial, Times New Roman; color:#0b0b0b; text-align:center",
    div("Quantidade total de avaliações por autor", style="font-size: 13.2pt; font-weight: bolder"),
    div("Top 30 autores com mais avaliações", style="font-size: 11pt"),
  )
top_autores
```
</center>

```{r}
top_autor1 <- aval_autor %>%
  top_n(10, qtd_aval) %>%
  mutate(identificador = "Maior quantidade\nde avaliações")

top_autor2 <- aval_autor %>%
  top_n(10, aval_media) %>%
  mutate(identificador = "Melhor avaliados")

top_autor3 <- rbind(top_autor1, top_autor2)



top_autores2 <- ggplot(top_autor3, aes(x = qtd_aval, y = aval_media, group = identificador)) +
  geom_point(aes(color = identificador, shape = identificador), size = 2) +
  scale_shape_manual(values = c(15, 18)) +
  scale_color_manual(values = c("#6baed6", "#011d47")) +
  labs(title = "Quantidade de avaliações por avaliação média dos autores", subtitle = "Top 10 autores com mais avaliações e top 10 autores mais bem avaliados", x = "Quantidade de avaliações", y = "Avaliação média", color = "Top 10 autores", shape = "Top 10 autores")
ggsave(filename = "imagem2.png", width = 8, height = 5, dpi = 120)

top_autores2
```

```{r}
regressao1 = lm(min_avaliacoes$Avaliacao_media~min_avaliacoes$Total_avaliacoes)

summary(regressao1)
par(mfrow = c(2, 2))
plot(regressao1)

ggplot(data = min_avaliacoes, mapping = aes(Total_avaliacoes, Avaliacao_media)) +
geom_point(size = 1) +
geom_smooth(method = "lm") +
labs(title = "Regressão linear", subtitle = "Total de avaliações e avaliação média", x = "Quantidade de avaliações", y = "Avaliação média")
ggsave(filename = "imagem2.png", width = 8, height = 5, dpi = 180)

intercept <- 3.990782745816
slope <- 0.000000062140
min_avaliacoes$fitted <- intercept + slope * min_avaliacoes$Total_avaliacoes
  
ggplot(data = min_avaliacoes, aes(x = Total_avaliacoes, y = Avaliacao_media)) +
  geom_abline(slope = slope, intercept = intercept, color = "blue") +
  geom_segment(aes(xend = Total_avaliacoes, yend = fitted, color = "resid")) +
  geom_point() +
  scale_color_manual(values = c(resid = "darkred"), labels = c(resid = "residuals"))

p1 <- ggplot(regressao1, aes(.fitted, .resid)) +
      geom_point(size = 1) +
      geom_hline(yintercept = 0) +
      geom_smooth(se = FALSE) +
      labs(subtitle = "Residuals vs Fitted", x = "Valores previstos", y = "Resíduos")
p2 <- ggplot(regressao1) +
      stat_qq(aes(sample = .stdresid), size = 1) +
      geom_abline() +
      labs(subtitle = "Normal Q-Q", x = "Resíduos teóricos", y = "Resíduos padronizados")
p3 <- ggplot(regressao1, aes(.fitted, sqrt(abs(.stdresid)))) +
      geom_point(size = 1) +
      geom_smooth(se = FALSE) +
      labs(subtitle = "Scale-Location", x = "Valores previstos", y = "Resíduos padronizados positivos")
p4 <- ggplot(regressao1, aes(.hat, .stdresid)) +
      geom_vline(linewidth = 2, colour = "white", xintercept = 0) +
      geom_hline(linewidth = 2, colour = "white", yintercept = 0) +
      geom_point(size = 1) + geom_smooth(se = FALSE) +
      labs(subtitle = "Residuals vs Leverage", x = "Alavancagem", y = "Resíduos padronizados")

p <- grid.arrange(p1,p2,p3,p4)
```


```{r}
regressao2 = lm(min_resenhas$Avaliacao_media~min_resenhas$Total_resenhas)

summary(regressao2)
par(mfrow = c(2, 2))
plot(regressao2)

ggplot(data = min_resenhas, mapping = aes(Total_resenhas, Avaliacao_media)) +
geom_point(size = 1) +
geom_smooth(method = "lm") +
labs(title = "Regressão linear", subtitle = "Total de resenhas e avaliação média", x = "Quantidade de resenhas", y = "Avaliação média")
ggsave(filename = "imagem2.png", width = 8, height = 5, dpi = 180)

intercept <- 3.990782745816
slope <- 0.000000062140
min_resenhas$fitted <- intercept + slope * min_resenhas$Total_resenhas
  
ggplot(data = min_resenhas, aes(x = Total_resenhas, y = Avaliacao_media)) +
  geom_abline(slope = slope, intercept = intercept, color = "blue") +
  geom_segment(aes(xend = Total_resenhas, yend = fitted, color = "resid")) +
  geom_point() +
  scale_color_manual(values = c(resid = "darkred"), labels = c(resid = "residuals"))

p1 <- ggplot(regressao2, aes(.fitted, .resid)) +
      geom_point(size = 1) +
      geom_hline(yintercept = 0) +
      geom_smooth(se = FALSE) +
      labs(subtitle = "Residuals vs Fitted", x = "Valores previstos", y = "Resíduos")
p2 <- ggplot(regressao2) +
      stat_qq(aes(sample = .stdresid), size = 1) +
      geom_abline() +
      labs(subtitle = "Normal Q-Q", x = "Resíduos teóricos", y = "Resíduos padronizados")
p3 <- ggplot(regressao2, aes(.fitted, sqrt(abs(.stdresid)))) +
      geom_point(size = 1) +
      geom_smooth(se = FALSE) +
      labs(subtitle = "Scale-Location", x = "Valores previstos", y = "Resíduos padronizados positivos")
p4 <- ggplot(regressao2, aes(.hat, .stdresid)) +
      geom_vline(linewidth = 2, colour = "white", xintercept = 0) +
      geom_hline(linewidth = 2, colour = "white", yintercept = 0) +
      geom_point(size = 1) + geom_smooth(se = FALSE) +
      labs(subtitle = "Residuals vs Leverage", x = "Alavancagem", y = "Resíduos padronizados")

p <- grid.arrange(p1,p2,p3,p4)

```

```{r}
quiquadrado <- books_selected %>%
  filter(Authors == "J.K. Rowling" | Authors == "William Shakespeare" | Authors == "J.R.R. Tolkien" | Authors == "Jane Austen" | Authors == "C.S. Lewis") %>%
  filter(Language == "eng" | Language == "en-US" | Language == "en-GB" | Language == "spa" | Language == "fre") %>%
  group_by(Authors, Language) %>%
  summarise(count = n(),
            qtd_aval = sum(TotalRatings)) %>%
  arrange(Authors)
quiquadrado
```

```{css styles, eval=FALSE}
.tabela {
  margin: 0;
  width: 575px;
  font-family: Arial, sans-serif;
}
.titulo-tabela {
  font-size: 24px;
  font-weight: bold;
}
.subtitulo-tabela {
  font-size: 10px;
  font-weight: 600;
}
.rodape {
  font-size: 8px;
}
```